臺灣臺南地方法院刑事判決
111年度金訴字第726號
公  訴  人  臺灣臺南地方檢察署檢察官
被      告  卓永祥


上列被告因洗錢防制法等案件，經檢察官提起公訴（111年度偵
字第12650、14666、16200、17905號）暨移送併辦（111年度偵
字第12548、23680、23931號），被告於本院準備程序中，就被
訴事實為有罪之陳述，經本院告知簡式審判程序意旨，並聽取當
事人之意見後，本院合議庭裁定改由受命法官獨任依簡式審判程
序審理，判決如下：
    主  文
卓永祥幫助犯洗錢防制法第十四條第一項之洗錢罪，處有期徒刑
參月，併科罰金新臺幣伍仟元，罰金如易服勞役，以新臺幣壹仟
元折算壹日。
    事實及理由
一、卓永祥可預見將帳戶存簿、金融卡、密碼交付他人使用，恐
    為不法者充作詐騙被害人匯入款項之犯罪工具，並藉以逃避
    追查，竟仍基於縱有人利用其交付之帳戶作為實施詐欺取財
    並以之掩飾或隱匿詐欺犯罪所得之工具亦不違背其本意之幫
    助詐欺取財及幫助洗錢之犯意，於民國111年1月3日前某日
    ，在臺南市永康區某統一超商前，將其申設之彰化商業銀行
    永康分行帳號000-0000000000000000號（下稱彰化銀行帳戶
    ）、中國信託商業銀行永康分行帳號000-000000000000000
    號帳戶（下稱中國信託銀行帳戶）之存摺、提款卡及密碼、
    網路銀行帳號密碼，面交予真實姓名年籍不詳之詐騙集團成
    員使用，而容任他人使用其帳戶遂行犯罪。嗣由真實姓名年
    籍不詳之人所組成之詐欺集團成員輾轉取得上開帳戶資料後
    ，即共同意圖為自己不法之所有，基於詐欺取財之犯意聯絡
    ，由上開集團成員於如附表所示之時間，對如附表所示之吳
    佳玲、賈文蘭、曾燕明、黎陳海、廖錦堂、楊樹微、王秀卿
    、吳緊來、李正雄、王皓正、蔡宗明等人，施以如附表所示
    之詐術，致使渠等均陷於錯誤，於如附表所示之時間，依指
    示各匯款如附表所示之款項至卓永祥上開彰化銀行帳戶、中
    國信託銀行帳戶，而以此方式掩飾、隱匿詐欺犯罪所得之來
    源、去向，且均旋遭上開詐欺集團不詳成員轉匯一空。
二、案經吳佳玲、賈文蘭、曾燕明、黎陳海、廖錦堂、楊樹微、
    王秀卿、吳緊來告訴暨新北市政府警察局蘆洲分局、彰化縣
    警察局彰化分局、臺南市政府警察局永康分局、高雄市政府
    警察局三民第二分局報請臺灣臺南地方法院檢察署檢察官偵
    查起訴，李正雄訴由臺北市政府警察局中山分局、王皓正訴
    由新北市政府警察局中和分局、蔡宗明訴由雲林縣警察局北
    港分局報請同署檢察官移請併案審理。
三、前項犯罪事實，有下列事證足資證明：
  (一)被告卓永祥於警詢、偵查中所為之供述及其於本院審理中
      所為之自白。　　
  (二)告訴人吳佳玲等8人提出之相關匯款紀錄、與詐騙集團成
      員之通訊軟體對話紀錄(偵1卷第89至95頁、第97至106頁
      、第110頁【吳佳玲】；警1卷第33頁、第46至71頁【賈文
      蘭】；警2卷第19至20頁【曾燕明】；警2卷第41頁、第45
      至53頁【黎陳海】；警2卷第69至77頁【廖錦堂】；警2卷
      第153頁、第159至183頁【王秀卿】；警2卷第97頁【楊樹
      微】；警2卷第153頁【王秀卿】；警3卷第17至21頁【吳
      緊來】)。
  (三)被告彰化銀行帳戶之開戶資料及交易明細1份(偵1卷第43
      至51頁、警1卷第120至128頁、併偵2卷第33至42頁)。
  (四)被告中國信託銀行帳戶之開戶資料及交易明細1份(警2卷
      第209至213頁)、申請約定轉帳資料1份(併偵1卷第123至1
      31頁)。
  (五)告訴人李正雄提供匯款單據(併警1卷第14頁)。
  (六)告訴人李正雄與詐騙集團之對話紀錄(併警1卷第15至20頁
      、第25至28頁)。
  (七)告訴人王皓正提供之匯款紀錄、通訊紀錄翻拍照片各1份(
      併偵2卷第43至55頁)。
  (八)告訴人蔡宗明提供之匯款單據1份(併警2卷第25頁)。
四、核被告卓永祥所為，係犯刑法第30條第1項、第339條第1項
    之幫助詐欺取財罪，刑法第30條第1項、洗錢防制法第14條
    第1項之幫助洗錢罪。其一次交付二個帳戶，助成不法份子
    向告訴人吳佳玲、賈文蘭、曾燕明、黎陳海、廖錦堂、楊樹
    微、王秀卿、吳緊來、李正雄、王皓正、蔡宗明詐取匯款及
    洗錢，係一行為幫助數次詐欺及洗錢犯行，且同時觸犯數罪
    名，均為想像競合犯，應從一重之幫助洗錢罪處斷。
五、臺南地方檢察署檢察官111年度偵字第12548、23680、23931
    號移送併辦部分，與起訴部分有想像競合之裁判上一罪關係
    ，本院自應一併審究。
六、被告卓永祥幫助他人洗錢，為幫助犯，爰依刑法第30條第2
    項之規定減輕其刑。被告於本院審理中已自白洗錢犯行，應
    依洗錢防制法第16條第2項之規定減輕其刑，並遞減之。
七、本件依卷附臺灣高等法院被告前案紀錄表所示，被告前因毒
    品案件經法院判處有期徒刑4月確定，於110年1月21日執行
    完畢出監。但檢察官起訴書未如最高法院刑事大法庭110年
    度台上大字第5660號裁定意旨就被告構成累犯事實實質舉證
    及說明加重量刑事項。依上開說明，本院尚不足以認定被告
    是否構成累犯事實及是否加重量刑，爰僅將被告之前科紀錄
    列入刑法第57條第5款「犯罪行為人之品行」之量刑審酌事
    由予以評價，附此說明。
八、爰審酌被告卓永祥任意將金融帳戶交予不法份子使用，除使
    被害人受有損害，並製造金流斷點，增加查緝犯罪之困難，
    破壞社會治安及金融秩序，所為實不足取，惟念其於本院審
    理中坦認犯行，與被害人李正雄、王皓正成立和解，願意分
    期給付和解金額(惟履行期間於宣判日期尚未開始)，有調解
    筆錄1份在卷可參(本院卷第145頁)，足認被告確有悔意態度
    良好，兼衡被害人受騙之金額等一切情狀，量處如主文所示
    之刑，並就罰金部分諭知易服勞役之折算標準。
九、被告卓永祥陳稱其交付帳戶、提款卡及密碼未取得價金，而
    綜觀全卷亦無任何證據證明被告因本件犯行而取得任何對價
    ，故應認其於本件並無犯罪所得，毋庸宣告沒收。
十、據上論斷，應依刑事訴訟法第299條第1項前段、第273條之1
    第1項、第310條之2，洗錢防制法第14條第1項、第16條第2
    項，刑法第11條、第30條第1項、第2項、第339條第1項、第
    55條、第42條第3項，判決如主文。
十一、如不服本判決，得自收受送達之翌日起20日內，向本院提
      起上訴。
本案經檢察官許嘉龍提起公訴，檢察官吳維仁、周盟翔移送併辦
，檢察官白覲毓到庭執行職務。
中　　華　　民　　國　　111 　年　　10　　月　　31　　日
 　　　　　　　　刑事第十二庭  法　官　 莊玉熙
以上正本證明與原本無異。
如不服本判決應於收受本判決後20日內向本院提出上訴書狀，並
應敘述具體理由。其未敘述上訴理由者，應於上訴期間屆滿後20
日內向本院補提理由書狀（均須按他造當事人之人數附繕本）「
切勿逕送上級法院」。 
  　　　　　　　　　　　　　　 書記官　 陳昱潔
中　　華　　民　　國　　111 　年　　11　　月　　2 　　日
附錄本案論罪科刑法條：
中華民國刑法第30條第1項
幫助他人實行犯罪行為者，為幫助犯。雖他人不知幫助之情者，
亦同。
中華民國刑法第339條第1項
意圖為自己或第三人不法之所有，以詐術使人將本人或第三人之
物交付者，處5年以下有期徒刑、拘役或科或併科50萬元以下罰
金。
洗錢防制法第14條第1項
有第二條各款所列洗錢行為者，處7年以下有期徒刑，併科新臺
幣5百萬元以下罰金。

附表：(民國/新臺幣)
編號 被害人 犯罪手法 匯款時間、金額 起訴書部分(111年度偵字第12650號、第14666號、第16200號、第17905號)：    1 吳佳玲 (告訴人) 詐騙集團成員於110年11月25日，以暱稱「陳靜怡」透過LINE通訊方式與之結識，並介紹加入「國際平台」投資網站，致其陷於錯誤，依該網站客服人員之指示匯款。 111年1月5日10時26分許匯款50萬元至被告彰化銀行帳戶。 2 賈文蘭 (告訴人)  詐騙集團成員於110年10月28日，以暱稱「陳美雪」透過LINE與之結識，並結識，並介紹加入「MetaTrader 4」投資網站，致其陷於錯誤，依該網站客服人員之指示匯款。 111年1月4日10時4分、5分許分別匯款5萬元、5萬元至被告彰化銀行帳戶。 3 曾燕明 (告訴人) 詐騙集團成員於111年1月2日，以暱稱「夢潔」透過LINE與之結識，並介紹加入「Meta Trader 4」投資網站，致其陷於錯誤，依該網站客服人員之指示匯款。 111年1月5日11時50分、51分許分別匯款5萬元、5萬元至被告彰化銀行帳戶。 4 黎陳海 (告訴人) 詐騙集團成員於110年11月中旬某日，以暱稱「陳瑜彤」透過LINE與之結識，並介紹加入「MetaTrader 4」投資網站，致其陷於錯誤，依「陳瑜彤」之指示匯款。 111年1月5日10時23分許匯款9萬7265元至被告彰化銀行帳戶。 5 廖錦堂 (告訴人) 詐騙集團成員於110年12月28日，以暱稱「陳曉蓉」透過LINE與之結識，並介紹加入「Meta Trader」投資網站，致其陷於錯誤，依該網站客服人員之指示匯款。 111年1月7日10時45分許匯款1萬5000元至被告彰化銀行帳戶。 6 楊樹微 (告訴人) 詐騙集團成員於111年1月5日前某時，透過網路與之結識，並介紹可投資美股指數，致其陷於錯誤，依指示匯款。 111年1月5日11時43分許匯款10萬元至被告彰化銀行帳戶。 7 王秀卿 (告訴人) 詐騙集團成員於110年12月下旬某日，以暱稱「張詩雨」、「陳天佑」透過LINE與之結識，並佯稱可代為操作投資美金買賣獲利，致其陷於錯誤，依指示匯款。 111年1月3日11時25分許匯款260萬元至被告彰化銀行帳戶。 8 吳緊來 (告訴人) 詐騙集團成員於111年1月5日前某日，以暱稱「琪琪順德投顧」透過LINE與之結識，並佯稱可投資獲利，致其陷於錯誤，依指示匯款。 111年1月5日12時58分許匯款5萬元至被告彰化銀行帳戶。 111年度偵字第12548號移送併辦部分：    9 李正雄 (告訴人) 詐欺集團成員於取得被告帳戶資料後，向李正雄邀約投資，並佯稱投資獲利頗豐云云，致李正雄陷於錯誤，依指示匯款。 111年1月5日13時52分許匯款60萬元至被告中信銀行帳戶。 111年度偵字第23680號移送併辦部分：    10 王皓正 (告訴人) 詐欺集團成員自110年11月某日起，以LINE通訊軟體與王皓正聯繫，佯稱：可透過投資獲利云云，致其陷於錯誤，依指示匯款。 111年1月5日9時5分許、9時6分許，分別轉帳匯款5萬元、5萬元至被告彰化銀行帳戶。 111年度偵字第23931號移送併辦部分：    11 蔡宗明 (告訴人) 詐欺集團成員自110年12月12日某時起，以交友軟體、LINE通訊軟體與蔡宗明聯繫，俾稱：可透過INTERNATIONAL FOREX平臺投資獲利云云，致其陷於錯誤，依指示匯款。 111年1月3日13時29分許，匯款65萬元至被告中信銀行帳戶。